【裁判字號】    98,訴,1724
【裁判日期】    990609
【裁判案由】    毒品危害防制條例
【裁判全文】
臺灣高雄地方法院刑事判決              98年度訴字第1724號
公  訴  人  臺灣高雄地方法院檢察署檢察官
被      告  甲○○
選任辯護人  李靜怡律師（法律扶助）
上列被告因違反毒品危害防制條例案件，經檢察官提起公訴（98
年度偵字第21085 號），本院判決如下：
    主  文
甲○○販賣第三級毒品，處有期徒刑肆年陸月。扣案愷他命壹包
（驗餘淨重零點伍肆公克）、行動電話壹具（內含門號0000
000000號SIM 卡壹張），均沒收之。
其他被訴販賣第三級毒品部分無罪。
    事  實
一、甲○○明知愷他命（Ketamine）係毒品危害防制條例第2 條
    第2 項第3 款所列之第三級毒品，不得販賣、轉讓，竟意圖
    營利，基於販賣第三級毒品愷他命之犯意，於民國98年7 月
    14日（起訴書誤繕為97年7 月14日）下午6 時20分前某時，
    以行動電話門號0000000000為聯絡工具，與丙○○持用之行
    動電話門號0000000000約定交易之時地，而於同日下午6 時
    20分許，在高雄市○鎮區○○路333 巷口，以新臺幣（下同
    ）350 元之代價販賣愷他命1 包（驗餘淨重0.54公克）予丙
    ○○，並交付之，此次購買毒品款項則因丙○○賒欠未付款
    ，甲○○尚未取得價金，旋遭經由掌握情資跟監並全程拍攝
    甲○○行動之員警當場查獲，並扣得交易之毒品愷他命1 小
    包（驗餘淨重0.54公克）、1000元、行動電話（門號：0000
    000000、0000000000）2 支，而循線查悉上情。
二、案經高雄市政府警察局移送臺灣高雄地方法院檢察署檢察官
    偵查起訴。
    理  由
壹、程序部分
  (一)按被告以外之人於審判外之言詞或書面陳述，除法律有規定
    者外，不得作為證據，刑事訴訟法第159 條第1 項固定有明
    文。惟被告以外之人於審判外之陳述，雖不符同法第159 條
    之1 至之4 之規定，而經當事人於審判程序同意作為證據，
    法院審酌該言詞陳述或書面陳述作成時之情況，認為適當者
    亦得為證據，同法第159 條之5 亦有明文。查本判決以下引
    用之供述證據暨其他相關具傳聞性質之證據資料，公訴人、
    被告及辯護人於本院審判程序中對於前述供述證據暨其他相
    關具傳聞性質之證據資料之證據能力，均表示同意作為證據
    。本院審酌該供述證據及證據資料作成時之情況，核無違法
    取證或其他瑕疵，認為以之作為證據為適當，上開供述證據
    暨其他相關具傳聞性之證據資料，自得做為證據，合先敘明
    。
  (二)證人丙○○經本院依法傳拘均未到庭，公訴人、被告及辯護
    人對丙○○所為之供述證據，均同意有證據能力，本院認無
    再行傳喚之必要。
貳、有罪部分
一、事實認定
  (一)上開犯罪事實業據被告於警詢時坦承：於98年7 月14日在高
    雄市○鎮區○○路與保泰路333 巷口被警察查獲之販賣愷他
    命1 包予丙○○，價金為350 元，但丙○○賒帳沒有給錢等
    語（偵卷第35至36頁）；並於本院審理時陳稱：承認98年7
    月14日有販賣愷他命予丙○○等語（本院訴字卷第106 頁反
    面），核與證人丙○○於警偵時均證稱：98年7 月14日晚上
    6 時20分被警方在高雄市○○路與保泰路333 巷口查獲時，
    是向被告購買愷他命1 包，錢先欠著等語（警卷第9 頁、偵
    卷第15頁）相符，復有於上開地點對丙○○執行搜索，扣得
    愷他命1 包之高雄市政府警察局刑事警察局警察大隊扣押筆
    錄、扣押物品目錄表及扣案之愷他命1 包，該扣案之愷他命
    1 包經送高雄醫學大學附設中和紀念醫院檢驗，該院於98年
    8 月11日出具報告編號9808-43 號檢驗報告（驗餘淨重0.54
    公克），確呈愷他命陽性反應（偵卷第27頁）；又被告所有
    且持用之0000000000門號及丙○○所持用之0000000000門號
    98年7 月14日通聯紀錄（證物卷第51、70頁）、警方跟監錄
    影及蒐證畫面（警卷第45至48頁）。被告自白核與事實相符
    ，堪予採信。
  (二)按我國查緝毒品之販賣一向執法甚嚴，對於販賣第三級毒品
    者科以5 年以上有期徒刑之刑責，不可謂不重，販賣毒品既
    經政府懸為禁令、嚴加取締，苟無利可圖，應無甘冒被查緝
    法辦判處重刑之危險，平白無端從事愷他命買賣之工作，是
    其販入之價格必較其出售之價格為低，而有從中賺取買賣差
    價牟利之意圖及事實，應屬合理之認定。又販賣愷他命既係
    違法行為，當非可公然為之，亦無公定價格，且容易分裝、
    稀釋以增減份量，而每次買賣之價量，可能隨時依雙方關係
    深淺、資力、需求量及對行情之認知、來源是否充裕、查緝
    是否嚴謹、購買者被查獲時供述購買對象之可能風險之評估
    等情形，而異其標準，非可一概而論；而買受毒品之人通常
    亦無法探知販毒者賺取利潤幾何，是販賣毒品之利得，除被
    告坦承犯行或價量俱臻明確外，委難察得實情，職是之故，
    縱未確切查得販賣利得，但除別有確切事證，足認係按同一
    價格轉讓確未牟利者外，尚難執此認非法販賣之事證有所不
    足，致知過坦承者難辭重典，飾詞否認者反得逞僥倖，而失
    情理之平。被告與證人丙○○均供承本件係販賣，僅價金因
    賒欠而未交付，顯見被告具有營利之意圖甚明。
  (三)綜上所陳，本件事證明確，被告販賣第三級毒品愷他命犯行
    ，足堪認定，應依法論科。
二、毒品危害防制條例第4 條於98年5 月20日修正公布，針對當
    次公布之修正條文，未另訂施行日期，而法規之制定與法規
    之修正，如有特定生效日之必要者，依中央法規標準法第14
    條或第20條第2 項準用第14條之規定，應分別特定其施行日
    期。法規制定或前次修正基於特殊原因所特定之施行日期，
    並不適用於日後修正或再次修正之條文；至原毒品危害防制
    條例條例第36條所規定：「本條例自公布後六個月施行。」
    核其所稱「本條例」係指係92年7 月9 日修正公布之該條例
    ，並非指98年5 月20日公布之部分修正條文。是98年5 月20
    日公布之毒品危害防制條例修正條文之生效日期，應依中央
    法規標準法第13條對於法規生效施行日之規範，自公布日起
    至第3 日即98年5 月22日發生效力（司法院98年6 月29日院
    台廳刑一字第0980014643號函亦同此見解）。本件犯行係於
    98年7 月14日所為，依上開說明並無新舊法比較之問題，附
    此敘明。
三、論罪科刑
  (一)按刑法上犯罪類型為「販賣」者之既、未遂，以買賣之標的
    物已否交付為區分標準。核被告所為係犯毒品危害防制條例
    第4 條第3 項之販賣第三級毒品罪，其於販賣前雖持有愷他
    命之行為，因無證據證明被告所持有之愷他命純質淨重達20
    公克以上，即無觸犯毒品危害防制條例第11條第5 項持有第
    三級毒品犯行，不構成犯罪，自無高低度行為之問題，併此
    敘明。
  (二)被告於警詢時及本院審理時均坦認前揭販賣第三級毒品愷他
    命之犯行，依毒品危害防制條例第17條第2 項規定，減輕其
    刑。
    1.按所謂偵查中自白，係指依刑事訴訟法規定，在具犯罪偵
      查、證據蒐集等職權之檢察官、司法警察官、司法警察及
      其他有偵查職權之公務員訊問、調查中自白者而言（最高
      法院87年度台上字第1257號判決要旨參照）。而被告於自
      白後翻異否認，乃其防禦權之正當行使，尤非法之所禁（
      最高法院89年度台上字第4513號判決要旨參照）。
    2.查被告於警詢時已自白販賣愷他命予丙○○等語，雖於偵
      查中及本院準備程序時否認上情，惟依上開說明仍不影響
      被告於警詢之自白；又被告於本院審理時後已自白犯行在
      案。依上開說明，應認被告於偵查中及審理時，就前開販
      賣第三級毒品均自白其犯罪，爰依毒品危害防制條例第17
      條第2 項規定，減輕其刑。
  (三)被告主張其因於警詢時供稱交付予丙○○之毒品愷他命係購
    自案外人陳瀚宇，且陳瀚宇所涉之毒品危害防制條例案件亦
    已起訴，應有毒品危害防制條例第17條第1 項減輕或免除其
    刑之適用等語。
    1.按毒品危害防制條例第17條第1 項規定，犯同條例第4 條
      第3 項販賣第三級毒品罪，「供出毒品來源，因而查獲其
      他正犯或共犯者，減輕或免除其刑」；所稱「供出毒品來
      源，因而查獲其他正犯或共犯者」，必須被告先供出毒品
      來源（諸如前手或共犯等相關資訊），使調查或偵查犯罪
      之公務員據以發動調查或偵查並進而查獲者，始足當之。
      換言之，被告之「供出毒品來源」相關資訊，與犯罪調查
      或偵查機關之發動調查或偵查並進而查獲，二者必須具有
      因果關係，並非謂被告一經「自白」或「指認」毒品來源
      者而有助於查獲，即應獲上開減免之寬典（最高法院99年
      度台上字第2752號判決要旨參照）。
    2.查高雄市警察局刑事警察大隊於98年7 月15日偵訊被告販
      毒案件時，因被告供稱所販賣之毒品愷他命曾向陳瀚宇購
      買2 次，該大隊擴大偵辦陳瀚宇販毒案於98年8 月13日起
      至98年12月31日止，向本院聲請通訊監察，惟並未查獲陳
      瀚宇販賣毒品之不法事證，有該隊99年2 月1 日高市警刑
      偵10字第0990002879號函在卷可查（本院訴字卷第50頁）
      。又陳瀚宇販賣毒品犯行，早於98年4 月17日因販賣甲基
      安非他命予案外人邱建榮而遭警循線逮捕，而遭查獲，並
      查得陳瀚宇於98年4 月至6 月間，販賣愷他命及搖頭丸予
      被告事實，而於98年12月28日起訴，有臺灣高雄地方法院
      檢察署檢察官98年度偵字第12358 號起訴書附卷可按（本
      院訴字卷第18至19頁）。
    3.綜上，有關陳瀚宇販毒案，於被告供出毒品來源前（無論
      是否屬實），早經警察查獲，而於被告供出後，警方雖曾
      實施偵查作為，然並無另有所獲，依上開說明，本件自無
      毒品危害防制條例第17條第1 項之適用。被告上開主張尚
      不足採。
  (四)爰審酌被告明知愷他命為第三級毒品，濫行施用，非但對施
    用者身心造成傷害，而因其成癮性，常使施用者經濟地位發
    生實質改變而處於劣勢，容易造成家庭破裂，為國家嚴格查
    禁之違禁物，仍不顧其販賣對象可能面臨之困境，加以販賣
    ，而販賣之對象為1 人，所查獲販賣次數為1 次及其交易金
    額尚非龐大（尚未取得價金），僅是少量小額販賣，且其犯
    後於偵查中及本院審理程序中坦認犯行之犯後態度，惟本件
    係警方依線報跟監錄影蒐證，並當場緝獲被告及證人丙○○
    且起出毒品，本不易卸責，被告直至本院審理最後始坦認犯
    行；又被告前已因犯販賣愷他命遭起訴審判，於該案審判中
    再犯本件販賣愷他命之犯行（該案為本院98年度訴字第333
    號，於98年7 月22日判決，本院訴字卷第26至31頁）等狀況
    暨考量被告犯罪之目的、動機、手段等一切情狀，認檢察官
    所求處之有期徒刑6 年，尚嫌過重，而被告希望可判有期徒
    刑2 年，則尚屬過輕，量處如主文所示之刑。
四、沒收
  (一)按毒品危害防制條例第18條第1 項前段之規定，應予沒收銷
    燬之毒品，以經查獲之第一、二級毒品為限。而同條例第18
    條第1 項後段規定應沒入銷燬之毒品，專指查獲施用或持有
    之第三、四級毒品而言；倘係查獲製造、運輸、販賣、意圖
    販賣而持有、以非法方法使人施用、引誘他人施用或轉讓第
    三、四級毒品，既屬同條例相關法條明文規定處罰之犯罪行
    為，即非該條項應依行政程序沒入銷燬之範圍。又同條例第
    19條第1 項所定「供犯罪所用或因犯罪所得之物」，係指犯
    第4 條至第9 條、第12條、第13條或第14條第1 項、第2 項
    之罪所用或所得之物，不包括毒品本身在內，是尚不得援用
    此項規定為第三、四級毒品之沒收依據。再同條例對於查獲
    之製造、運輸、販賣、意圖販賣而持有、以非法方法使人施
    用、引誘他人施用及轉讓第三、四級毒品之沒收，並無特別
    規定，如其行為已構成犯罪，則該毒品即屬不受法律保護之
    違禁物，應回歸刑法之適用，依刑法第38條第1 項第1 款之
    規定沒收之，始為適法（最高法院96年度台上字第89號、第
    884 號判決意旨參照）。故本件扣案愷他命1 包（驗餘淨重
    0.54公克），含有第三級毒品愷他命成分，已如上述，係毒
    品危害防制條例第2 條第2 項第3 款所列管查禁之第三級毒
    品，屬違禁物，不問屬於犯罪行為人與否，應依刑法第38條
    第1 項第1 款規定宣告沒收之。
  (二)扣案之行動電話1 具（內含門號0000000000號SIM 卡1 張）
    ，為被告所有，業據其供陳在卷（本院訴字卷第111 頁反面
    ），且係供被告與毒品買家即丙○○聯繫毒品交易事宜所用
    之物，已如前述，應依毒品危害防制條例第19條第1 項之規
    定宣告沒收。
  (三)按犯毒品危害防制條例第4 條之販賣毒品罪者，其因犯罪所
    得之財物，沒收之，如全部或一部不能沒收時，追徵其價額
    或以其財產抵償之，同條例第19條第1 項雖有明文，然所稱
    因犯罪所得之財物，係以實際所得者為限，苟無所得或尚未
    取得者，即無從為沒收、追徵或以財產抵償之諭知（最高法
    院96年度台上字第2331號判決要旨參照）。查被告及證人丙
    ○○均稱上開愷他命之價金350 元，係賒欠尚未給付，已如
    前述，則依上開說明，即無從為沒收、連帶沒收或以其財產
    抵償、連帶抵償之諭知。
  (四)扣案行動電話門號0000000000，被告雖曾陳稱係「作為購買
    毒品愷他命所用」（警卷第5 頁），惟丙○○所持用之0000
    000000門號98年7 月14日通聯紀錄中與被告通聯者為被告持
    用之門號0000000000行動電話，並無被告持用之門號000000
    0000行動電話（證物卷第69、70頁）；又本件並無證據認定
    被告有基於販出之意思向陳瀚宇販入愷他命（詳後述），更
    遑論以門號0000000000行動電話與陳瀚宇為上開交易；又扣
    案之500 元紙鈔2 張，被告雖於警詢表示就丙○○所交付之
    1000元是之前向其購買毒品所欠乙情，是屬實情等語（偵卷
    第68頁），惟亦曾表示本次購買毒品之錢350 元，是用賒欠
    並未付錢等語（偵卷第68頁），無證據證明與上開犯行相關
    ，自無庸諭知沒收。
參、無罪部分
一、公訴意旨另以：被告甲○○基於販賣愷他命之犯意，向陳瀚
    宇販入愷他命，再分裝販售，並以行動電話門號0000000000
    為聯絡工具，與買家約定交易之時間地點，而於98年7 月11
    日晚上8 時許，在高雄市○○路與中華路口以1000元之代價
    ，販賣愷他命3 包予丙○○，因認被告涉犯毒品危害防制條
    例第4 條第3 項之販賣第三級毒品罪嫌。
二、按犯罪事實應依證據認定之，無證據不得認定其犯罪事實；
    又不能證明被告犯罪者，應諭知無罪之判決，刑事訴訟法第
    154 條第2 項、第301 條第1 項分別定有明文。再認定被告
    有罪之事實，應憑證據，如未能發現相當之證據，或證據不
    足以證明，自不能以推測或擬制之方法，以為裁判之基礎；
    且認定事實所憑之證據，其為訴訟上之證明，須達於通常一
    般人均不致有懷疑，而得確信其為事實之程度者，始得據為
    有罪之認定，倘其證明尚未達到此一程度而有合理之懷疑存
    在時，尚難為有罪之認定基礎；另苟積極證據不足以為不利
    於被告事實之認定，即應為有利於被告之認定，更不必有何
    有利之證據（最高法院30年上字第816 號、40年台上字第86
    號、76年台上字第4986號判例參照）。又按證據之證明力，
    雖委由法官評價，然心證之形成，由來於經嚴格證明之證據
    資料的推理作用，通常有賴數個互補性之證據始足以形成確
    信心證，單憑一個證據則較難獲得正確之心證，尤其是具有
    對向性關係之單一證據，如毒品交易之買賣雙方，買方為獲
    邀減刑寬典，或不免有作利己損人不實供述之虞，此種在本
    質上存有虛偽危險性較大之被告或共犯（指共同正犯、教唆
    犯、幫助犯）以外之對向性正犯所為之供述，除以具結、交
    互詰問、對質等方法，以擔保其真實性外，本乎刑事訴訟法
    第156 條第2 項之相同法理，自仍應認有補強證據之必要性
    ，非別求其他證據，以增強其供述之憑信性，殊不足據為認
    定被告犯罪事實之唯一依據。從而事實審法院必須調查其他
    證據，以資審認，必至因其他證據之補強，已足令人確信該
    項供述為真實而無合理之懷疑時，始得據為對被告不利之認
    定（最高法院99年度台上字第2221號判決要旨參照）。
三、起訴書認被告另涉上開販賣第三級毒品犯行，無非係以證人
    丙○○之證述：於98年7 月11日晚上8 時許，在高雄市○○
    路與中華路口向被告購買毒品愷他命3 包價錢1000元等語（
    警卷第5 頁）、被告於警詢自承：丙○○所稱98年7 月14日
    晚上6 時20分在高雄市○鎮區○○路與保泰路333 巷口，交
    付之1000元係之前向其購買毒品所欠之款項之陳述，係屬真
    實等語（偵卷第36頁）及扣案之500 元紙鈔2 張為證。訊據
    被告固坦認當日有與丙○○相約在高雄市○○路與中華路口
    ，目的係要在該處之時尚撞球館撞球，惟丙○○並未依約到
    場，經多次以電話確認，丙○○稱在鹽埕區的家中，其母親
    不讓他出門等語。經查：
  (一)證人丙○○於警詢時固證述：於98年7 月11日晚上8 時許，
    在高雄市○○路與中華路口向被告購買毒品愷他命3 包價錢
    1000元等語（警卷第5 頁），惟依上開說明，仍應調查其他
    證據，以資審認，必至因其他證據之補強，已足令人確信該
    項供述為真實而無合理之懷疑時，始得據為對被告不利之認
    定。
  (二)被告固曾於警詢自承：丙○○所稱98年7 月14日晚上6 時20
    分在高雄市○鎮區○○路與保泰路333 巷口，交付之1000元
    係之前向其購買毒品所欠之款項之陳述，係屬真實等語（偵
    卷第36頁）。惟被告自始否認有於上開時地販賣愷他命與丙
    ○○乙情，輔以丙○○亦證述自97年12月上旬至今日（即98
    年7 月14日）總共購買有20次左右等語（警卷第10頁），則
    被告上開陳述與扣案之500 元紙鈔2 張，尚難據以補強丙○
    ○上開證詞，而為不利於被告之認定。
  (三)又依被告所有且持用之0000000000門號及丙○○所持用之00
    00000000門號98年7 月11日通聯紀錄（證物卷第66、67頁）
    ，丙○○固於98年7 月11日下午2 時33分、下午3 時38分在
    基地台位置為高雄市苓雅區○○○路63之14號、三民區○○
    街158 巷27號對被告發話，惟於同日晚間8 時21分、23分、
    26分、47分、50分、55分、9 時8 分、11分、23分、35分、
    48分密集的通聯，當時丙○○門號所在基地台均在高雄市○
    ○區○○街107 號，而在起訴書所指之當日晚上8 時前後，
    丙○○亦與門號0000000000、0000000000持用人分別在晚上
    7 時44分、8 時4 分通聯，丙○○門號所使用之基地台亦在
    高雄市○○區○○街107 號；又依威寶電信股份有限公司函
    覆稱：高雄市○○區○○街107 號基地台涵蓋範圍約為東至
    河西路、南至公園二路、西至大勇路、北至新樂街，該基地
    台至高雄市○○○路與七賢二路路口間共設置有5 座基地台
    即七賢二路178 號、自強二路171 號、六合二路279 號、中
    正四路274 號、七賢三路269 號等語，有該公司99年1 月26
    日威（南）字第100126-01 號函在卷可查（本院訴字卷第48
    至49頁），是以丙○○如有移動，所使用之門號基地台應隨
    之變動，惟依上開證物，被告所稱「經多次以電話確認，丙
    ○○稱在鹽埕區的家中」乙情，尚非子虛，則丙○○於上開
    時間是否有到高雄市○○路與中華路口與被告碰面，已有合
    理之懷疑。
  (三)雖上開通聯之時間有所間隔，而有些間隔時間或足以讓丙○
    ○自鹽埕區之住處往返高雄市○○○路與中華三路路口，惟
    既無積極證據佐證，自難據以為被告不利之認定。
  (四)又被告雖自承扣案毒品係在高雄市苓雅區○○○路85大樓商
    務行館17樓之14房內向陳瀚宇購買愷他命乙情（偵卷第68頁
    ），惟別無補強證據可資佐證，又被告本身亦有施用愷他命
    ，有高雄市立凱旋醫院98年8 月5 日出具之轉碼編號A00000
    000 號濫用藥物尿液檢驗報告、濫用藥物尿液檢體監管記錄
    表在卷可查（偵卷第73、74頁），是以被告本身即有使用愷
    他命之需求，且被告自承向陳瀚宇購買之愷他命數量僅2 包
    （警卷第5 頁），數量非鉅，被告所購入容有供自己施用之
    可能，況依現行毒品危害防制條例規定，施用愷他命尚不構
    成犯罪，依罪疑唯輕原則，尚難以其自承曾向陳瀚宇購買愷
    他命即認被告於販入時即有販出之販賣毒品之故意存在。
  (五)綜上所述，公訴人所舉之上開證據資料，顯然無法說服本院
    形成被告有罪之確信，公訴人復未提出其他積極之證據，足
    資證明被告有何公訴人所指此於98年7 月11日晚上8 時許販
    賣第三級毒品愷他命予丙○○之犯行，不能證明被告犯罪，
    自應為被告無罪判決之諭知。
據上論斷，應依刑事訴訟法第299 條第1 項前段、第301 條第1
項，毒品危害防制條例第4 條第3 項、第17條第2 項、第19條第
1 項，刑法第11條、第38條第1 項第1 款，判決如主文。
本案經檢察官乙○○到庭執行職務。
中    華    民    國    99    年    6     月    9     日
                  刑事第四庭  審判長  法  官  洪碩垣
                                      法  官  張  震
                                      法  官  施介元
以上正本證明與原本無異。
如不服本判決應於收受送達後10日內向本院提出上訴書狀，並應
敘述具體理由；如未敘述上訴理由者，應於上訴期間屆滿後20日
內向本院補提理由書（均須按他造當事人之人數附繕本）「切勿
逕送上級法院」。
中    華    民    國    99    年    6     月    9     日
                                      書記官  葉玉芬
毒品危害防制條例第4條
製造、運輸、販賣第一級毒品者，處死刑或無期徒刑；處無期徒
刑者，得併科新臺幣 2 千萬元以下罰金。
製造、運輸、販賣第二級毒品者，處無期徒刑或 7 年以上有期
徒刑，得併科新臺幣 1 千萬元以下罰金。
製造、運輸、販賣第三級毒品者，處 5 年以上有期徒刑，得併
科新臺幣 7 百萬元以下罰金。
製造、運輸、販賣第四級毒品者，處 3 年以上 10 年以下有期
徒刑，得併科新臺幣 3 百萬元以下罰金。
製造、運輸、販賣專供製造或施用毒品之器具者，處 1 年以上
7 年以下有期徒刑，得併科新臺幣 1 百萬元以下罰金。
前五項之未遂犯罰之。

司法院資訊處製作；財團法人民間司法改革基金會備份。
